臺灣高等法院臺中分院刑事判決　　　　　　　　九十三年度交上訴字第二○五○號
　　上　訴　人　乙○○
　　即　被　告
右上訴人因公共危險案件，不服臺灣臺中地方法院九十三年度交訴字第七三號中華民
國九十三年十一月四日第一審判決（起訴案號：臺灣臺中地方法院檢察署九十三年度
偵字第七九一一號），提起上訴，本院判決如左：
    主      文
上訴駁回。
    事      實
一、乙○○曾於八十三年間因肅清煙毒條例等案件，經臺灣高等法院臺中分院分別判
    處有期徒刑十年、三年四月及五月，經定執行刑為有期徒刑十三年，於八十九年
    一月二十一日假釋付保護管束，至九十五年八月二十六日假釋期滿，猶不知悔改
    ，於民國九十三年四月十八日二十一時許起至翌（十九）日清晨一時三十分許，
    在台中市○○路○段與黎明路口附近西屯路邊友人經營之「老主顧檳榔攤」，與
    友人飲用高梁酒，其飲酒後呼氣酒精濃度高達每公升一．五四毫克，有不能安全
    駕車之狀況，竟於十九日凌晨一時四十分許，酒後駕駛車號三Ｑ－八九九號營業
    用小客車，沿台中市○○路往市區方向行駛，途經台中市○○路與黎明路路口，
    因酒後操控力不佳，且未注意車前狀況，採取必要之安全措施，而撞擊騎乘ＱＰ
    三－○二○號機車途經該路口欲往福星路方向行駛之丙○○，使該機車倒地，致
    丙○○受有腦震盪、左肋骨骨折、左頭皮撕裂傷等傷害（過失傷害部分尚未提出
    告訴）。乙○○於肇事後，竟未下車查看，另行起意，駕車逃逸，續沿西屯路往
    市區方向行駛，再於西屯路二段二七四之九至二七四之四號前，逆向撞擊停放對
    向車道路旁之機車後，乙○○所駕營業小客車因而停於該處。經目擊民眾追至台
    中市○○路與黎明路口現場，告知現場處理警員，始為警查獲。
二、案經台中市警察局第六分局報請台灣台中地方法院檢察署檢察官偵查起訴。
　　理      由
一、上訴人即被告乙○○對於酒醉駕車之事實坦承不諱，惟矢口否認有肇事逃逸之故
    意，辯稱：伊當時喝酒反應遲鈍，但伊旁邊之乘客沒有喝酒，並沒有感覺到在台
    中市○○路與黎明路口有撞到機車。西屯路、黎明路口被撞機車旁之保險桿（實
    為保險桿底襯）不是伊的云云。
二、關於認定被告酒醉駕車所憑之證據及理由：
（一）被告之自白。
（二）被告於肇事後，經警於九十三年四月十九日二時三十分對被告施以酒精測試，
      被告呼氣之酒精濃度為一．五四ｍｇ／ｌ，此有酒測紀錄值表、刑法第一百八
      十五條之三案件測試觀察紀錄表附卷可憑。
（三）被告酒醉駕車之犯行事證明確，可以認定。
三、關於認定被告肇事逃逸所憑之證據及理由；
（一）被告於九十三年十月二十八日原審法院審理時，承認肇事逃逸。
（二）被害人丙○○因此車禍受有腦震盪、左肋骨骨折、左頭皮撕裂傷等傷害，有高
      雄市立小港醫院診斷証明書可憑。
（三）被告所駕駛之計程車於肇事後，保險桿內襯掉落於第一現場（即西屯路黎明路
      口）被害人丙○○倒地之機車後，有現場照片二張可憑（見偵查卷第十九頁）
      ；處理事故之台中市交通隊員警甲○○到庭證稱：掉落於第一現場即台中市○
      ○路、黎明路車禍現場之物品為汽車保險桿內襯；伊至第二現場（即西屯路二
      段二七四之九至二七四之五號前）後，有伸手觸模被告計程車保險桿內側，沒
      有摸到內襯，該計程車保險桿內襯已不存在等語（見本院卷第五五頁）。另依
      卷附第一現場及第二現場（即西屯路二七四之九至二七四之五號前）之現場照
      片，被告所駕之三Ｑ─八九九號計程車前保險桿破裂，前輪下有四部機車堆在
      一起，並未發現有其他小客車保險桿內襯，足認掉落於第一現場之保險桿內襯
      為被告計程車所掉落。
（四）證人即台中市警察局第六分局西屯派出所員警蘇東峰到庭證稱：伊服務之派出
      所即在西屯路與黎明路口，車禍發生時，伊聽到碰撞聲，跑出來看，發現機車
      騎士倒地，一部計程車往市區方向行駛等語（見本院卷第五三頁）。
（五）由以上之證據顯示，足認被告確有駕駛三Ｑ─八九九號營業小客車，肇事致被
      害人丙○○受傷後，而駕車逃逸之事實。
（六）被告辯稱：伊喝酒反應遲鈍，但坐於伊旁之乘客沒有喝酒，沒有感覺到有撞到
      。掉落於第一現場之保險桿內襯非伊小客車所掉落云云。但被告未能提供其計
      程車乘客之姓名住居所供傳喚調查，亦未能提供修車資料證明其計程車之前保
      險桿內襯未掉落。而被告確係駕駛計程車撞傷被害人丙○○之人，已有上開證
      據足資證明。被告仍執上詞諉稱非其駕車撞傷被害人丙○○，自無可採。
三、核被告所為，係犯刑法第一百八十五條之三違背安全駕駛罪及第一百八十五條之
    四肇事逃逸罪。其所犯違背安全駕駛罪及肇事逃逸罪之間，犯意各別，行為互殊
    應予分論併罰。原審判決適用刑法第一百八十五條之三、第一百八十五條之四、
    第五十一條第五款、第四十一條第一項前段、第二項，罰金罰鍰提高標準條例第
    二條，審酌被告酒後駕車，不顧公眾安全，且肇事後逃逸，惡性非輕，惟事後認
    罪坦承，尚具悔意，就酒醉駕車、肇事逃逸二罪，分別量處有期徒刑二月、六月
    ，並定其應執行刑及均諭知易科罰金之折算標準，認事用法均無違誤，量刑亦屬
    妥適。被告仍執上詞，否認有肇事逃逸之犯行，指摘原審判決不當，其上訴為無
    理由，應予駁回。
據上論結，應依刑事訴訟法第三百六十八條，判決如主文。
本案經檢察官丁○○到庭執行職務。
中      華      民      國      九十四      年      三      月    十六  日
                                    臺灣高等法院臺中分院刑事第九庭
                                          審判長法  官  陳  筱  珮
                                                法  官  康  應  龍
                                                法  官  趙  春  碧
右正本證明與原本無異。
肇事逃逸部分得上訴。
酒醉駕車部分不得上訴。
如不服本判決應於收受送達後十日內向本院提出上訴書狀，其未敘述上訴之理由者並
得於提起上訴後十日內向本院補提理由書（均須按他造當事人之人數附繕本）。
                                                書記官  胡  美  娟
中      華      民      國      九十四   年      三       月    十六    日
刑法第一百八十五條之三：
服用毒品、麻醉藥品、酒類或其他相類之物，不能安全駕駛動力交通工具而駕駛者，
處一年以下有期徒刑、拘役或三萬元以下罰金。
刑法第一百八十五條之四：
駕駛動力交通工具肇事，致人死傷而逃逸者，處六月以上五年以下有期徒刑。
                                                                        Ｉ
